# 求助陈版：关于土地使用税困难减免的问题

提问人：flyhighcheng 时间：2020-06-04 21:33:09
根据地方税务局文件，对于连年亏损严重、缴税困难、且符合战略性发展产业条件的企业可以减免土地税，采用先缴后退方式，由此退回以前年度的税款该如何入账？

回答人：chenyiwei
理论上，在当初缴纳时应合理估计可退回的税款金额，将可退回的税款列报为“其他流动资产”，实际收回退税时转回该项资产。如果无法合理确定的，则缴纳税款时计入税金及附加，实际收到退款时冲减实际收到年度的“税金及附加”。